臺灣新北地方法院民事裁定
111年度聲字第160號
聲  請  人  
即  債務人  張麗娟



相  對  人  
即  債權人  楊清華
上列當事人間就債務人異議之訴（111 年度訴字第1668號），聲
請停止執行事件，本院裁定如下：
    主  文
聲請人以新臺幣伍拾萬元供擔保後，本院一一○年度司執字第八
一七四七號之強制執行程序，於本院一一一年度訴字第一六六八
號債務人異議之訴事件，判決確定或因和解、撤回起訴等而終結
之前，應暫予停止。
    理  由
一、按有回復原狀之聲請或提起再審或異議之訴，或對於和解為
    繼續審判之請求，或提起告調解無效之訴、撤銷調解之訴，
    或對於許可強制執行之裁定提起抗告時，法院因必要情形或
    依聲請定相當並確實之擔保，得為停止強制執行之裁定，強
    制執行法第18條第2 項定有明文。依此規定，只須當事人提
    起異議之訴，在該異議之訴確定前，法院如認有必要，得依
    職權為停止執行之裁定；其在當事人願供擔保，聲請停止強
    制執行時，法院亦非不得依其聲請，定相當並確實之擔保，
    為停止強制執行之裁定。至該異議之訴實體上有無理由，則
    非法院於裁定停止強制執行時應予審酌之事項（最高法院93
    年度台抗字第723 號裁定參照）。
二、聲請人主張略以：兩造間並無債權債務關係，相對人既無債
    權，即無從就聲請人之財產聲請為強制執行程序，且經查封
    之財產一旦拍賣，勢難回復原狀，爰依強制執行法第18條第
    2 項規定，請准裁定前開強制執行程序，於債務人異議之訴
    終結或判決確定前停止執行等語。
三、經查，相對人前執本院簡易庭110 年度司拍字第122 號准予
    拍賣抵押物之裁定為執行名義，聲請執行聲請人所有如附表
    所示之不動產，現由本院以110 年度司執字第81747 號受理
    中，聲請人提起債務人異議之訴，由本院以111 年度訴字第
    1668號案件受理在案，經職權調取前揭執行卷宗及本案審理
    卷宗查閱無訛，本院審究上情及最高法院見解，認為聲請人
    之聲請，核與規定相符，本件停止執行之聲請為有理由，應
    予准許。
四、再按法院依強制執行法第18條第2 項定擔保金額而准許停止
    強制執行之裁定者，該項擔保係備供債權人因停止執行所受
    損害之賠償，其數額應依標的物停止執行後，債權人未能即
    時受償或利用該標的物所受之損害額，或其因另供擔保強制
    執行所受之損害額定之，非以標的物之價值或其債權額為依
    據（最高法院91年度台抗字第429 號裁定參照）。經查，相
    對人於本件強制執行程序，主張之債權總額為新臺幣（下同
    ）230 萬元，核相對人因停止執行程序可能招致之損害，應
    為其延後實現其債權額之利息，並參諸民法第203 條規定，
    以週年利率5% 計算其相當於利息之損失為適當；又聲請人
    所提本案債務人異議之訴，訴訟標的屬得上訴第三審之案件
    ，參酌司法院訂頒各級法院辦案期限實施要點之規定，第一
    、二、三審通常程序審判案件期限分別為1 年4 月、2 年、
    1 年，共計4 年4 月。是以，就相對人聲請強制執行之債權
    總額，按法定週年利率百分之5 計算，相對人因停止執行可
    能遭受之損失約498,333 元【計算式：2,300,000 元×（4 ＋
    4/12）×5%，元以下四捨五入】。從而，本院酌定聲請人聲
    請停止強制執行程序，應供擔保之金額以50萬元為適當，爰
    酌定如主文所示之相當擔保金額，予以准許。
五、依強制執行法第18條第2 項，裁定如主文。
中    華    民    國    111   年     7    月     12   日
                  民事第六庭  法  官  宋家瑋
以上正本係照原本作成。
如對本裁定抗告，應於收受裁定正本送達後10日內向本院提出抗
告狀，並繳納抗告裁判費新臺幣1,000 元。
中    華    民    國    111   年     7    月     12   日
                              書記官  張韶安
附表：
編 號 土    地    坐    落     地 目 面    積 權  利 範  圍  縣  市 鄉鎮市區 段 地    號   平方公尺  1 新北市 土城區 運校 0000-0000   639.98 23分之2 

編   號  建 號  基 地 坐 落 建築式樣主要建築材料及房屋層數 建  物  面  積 （平方公尺）   權  利 範  圍   建 物 門 牌  樓層面積 合    計 附屬建物 用    途    1    320 新北市○○區○○段000000000地號土地 ------------- 新北市○○區○○街00巷0 號 鋼筋混凝土造 ，5層 總面積： 67.11 平台面積 ：8.76   1分之1   2   317 新北市○○區○○段000000000地號土地 ------------- 新北市○○區○○街00巷0 號 鋼筋混凝土造 ，5層 總面積： 67.62 平台面積 ：8.01   1分之1